【裁判字號】    99,抗,677
【裁判日期】    990524
【裁判案由】    停止執行
【裁判全文】
臺灣高等法院民事裁定                   99年度抗字第677號
抗  告  人  中國探針股份有限公司
法定代理人  陳志峰
抗告人因與相對人甲○○間停止執行事件，對於中華民國99年 3
月26日臺灣新竹地方法院99年度竹簡聲字第53號所為裁定提起抗
告，本院裁定如下：
    主  文
抗告駁回。
抗告程序費用由抗告人負擔。
    理  由
一、按有回復原狀之聲請，或提起再審或異議之訴，或對於和解
    為繼續審判之請求，或提起宣告調解無效之訴、撤銷調解之
    訴，或對於許可強制執行之裁定提起抗告時，法院因必要情
    形或依聲請定相當並確實之擔保，得為停止強制執行之裁定
    ，強制執行法第18條第 2項定有明文。又上開擔保係備供債
    權人因停止執行所受損害之賠償，其數額應依標的物停止執
    行後，債權人未能即時受償或利用該標的物所受之損害額，
    或其因另供擔保強制執行所受之損害額定之，非以標的物之
    價值或其債權額為依據。而其擔保金額之多寡應如何認為相
    當，原屬於法院職權裁量之範圍，如已斟酌債權人因停止執
    行所應受之損害，自非當事人所可任意指摘。
二、相對人於原法院聲請意旨略以：抗告人向原法院民事執行處
    聲請對相對人財產強制執行之98年度司執字第 21161號強制
    執行事件，相對人已於民國99年 2月26日向原法院提起債務
    人異議之訴，爰依強制執行法第18條第 2項規定聲請裁定停
    止該執行程序等語。經查，抗告人於98年9月1日持原法院98
    年度司促字第6736號支付命令為執行名義，聲請對相對人所
    有坐落於新竹縣竹北市○○○段第588、587-2地號土地，應
    有部分各 1/3，及同段5529建號即門牌號碼同縣市○○○路
    158 號建物(下稱執行不動產)、薪資及存款等財產強制執行
    ，相對人於99年 2月26日向原法院提起債務人異議之訴，有
    原法院拍賣公告、臺灣板橋地方法院板橋簡易庭98年度板簡
    調字第 505號調解筆錄、起訴狀及99年度竹簡調字第75號卷
    影本附卷可稽，並經本院調閱上開執行案卷核對無訛，相對
    人依強制執行法第18條第 2項規定聲請於上開異議之訴終結
    確定前，裁定停止上開執行程序，即屬有據。按遲延之債務
    ，以支付金錢為標的者，債權人得請求依法定利率計算之遲
    延利息，民法第233條第1項亦有明文，本件抗告人執行名義
    所載之債權為新臺幣(下同)43萬8,666元，及自98年6月16日
    起至清償日止，按年息5%計算之利息，暨督促程序費用 500
    元，上開執行程序已查封相對人之上開財產，是抗告人可能
    因停止執行所受之損害，應為未能即時變價受償之損害，又
    本件抗告人之債權，既為金錢債權，其未能即時受償可能受
    到之損害，應相當於上開法定遲延利息之損失。原法院審酌
    抗告人債權之本、利額約46萬元，相對人所提債務人異議之
    訴之辦案期限為 4年等情況，以年息5%計算抗告人遲延受償
    可能所受之損害等一切情況，酌定相對人應提供9萬2,000元
    （460,000X5%X4=92,000)為擔保，核無違誤。抗告意旨略以
    ：其為終局執行，且未來 4年相對人資力恐有變化，且若有
    其他債權人聲明參與分配，其債權恐無法全部受償，應命相
    對人提供全額之擔保云云。惟其所稱皆屬臆測之詞，並未具
    體敘明其除上開法定遲延利息外，尚有何損害，揆諸首開說
    明，自無足採。抗告意旨指摘原裁定不當，聲明廢棄，非有
    理由，應予駁回。
三、據上論結，本件抗告為無理由，爰裁定如主文。
中    華    民    國    99    年    5     月    24    日
                    民事第11庭
                        審判長法  官  鄭雅萍
                              法  官  詹文馨
                              法  官  劉坤典
正本係照原本作成。
不得再抗告。
中    華    民    國    99    年    5     月    24    日
                              書記官  劉育妃

司法院資訊處製作；財團法人民間司法改革基金會備份。
